【裁判字號】    89,易,2794
【裁判日期】    891031
【裁判案由】    詐欺
【裁判全文】
臺灣板橋地方法院刑事判決                        八十九年度易字第二七九四號
    公  訴  人  臺灣板橋地方法院檢察署檢察官
    被      告  甲○○
右列被告因詐欺案件，經檢察官提起公訴（八十八年度偵緝字第一六四七號），本院
判決如左：
    主  文
甲○○意圖為自己不法之所有，以詐術使人將本人之物交付，處有期徒刑參月。緩刑
貳年。
    事  實
一、甲○○意圖為自己不法之所有，明知其已無資力繳交以興優銘版有限公司之名義
    購買ＧＲ－五九九七號自用小客車之分期款，竟隱瞞上情，於民國八十八年五月
    二十六日向乙○○佯稱因生意周轉，須款孔急，以上開小客車之使用權讓與乙○
    ○，雙方並約定期間三個月，權利金新台幣十五萬元，甲○○並保證該車分期款
    均有按期繳納，且在使用權讓與期間亦將按時繳納該車分期款，迨期滿再以原價
    贖回該車，使乙○○陷於錯誤，交付如數之金錢予甲○○，詎同年六月下旬，經
    乙○○查詢發現該車自同年四月十八日（公訴人誤載為五月十七日）起即欠繳分
    期款，乙○○始知受騙。
二、案經乙○○訴由臺灣板橋地方法院檢察署檢察官偵查起訴。
    理  由
一、訊據被告甲○○固坦承有向告訴人乙○○說貸款沒問題，惟矢口否認有何詐欺之
    犯行，辯稱：分期款雖偶爾會有遲交，但均有繳交，是後來公司倒了，所以沒有
    交分期款等語，並非故意不支付借款，那時還在開印刷公司，所有支出均以公司
    收入來支付，後因欠地下錢莊錢，才無法支付云云。經查：右揭事實業據告訴人
    乙○○指述歷歷，並就被告說不常開，車子拿去當，就想跟我借十五萬還當鋪車
    子給我開，並有問被告說貸款有繳，言明三個月還錢結果也沒還等情指述明確。
    而被告所提出之公司收入均為八十七年間，且被告繳交分期款之日期，有八十七
    年十二月十五日、八十八年一月十五日，八十八年三月二日、八十八年三月二十
    三日、八十八年四月十七日，依前述繳款日期，被告於八十八年二月份起分期款
    之繳交即遲延，且被告分期款於八十八年四月十八日起即未依約攤還本息，有聯
    邦商業銀行板橋分行汽貸中心所出立之和解書、聯邦銀行單筆授信攤還即收息記
    錄查詢單在卷可稽，顯見八十八年五月二十六日被告向告訴人借款之時分期款已
    無法繳交。再查，系爭車輛原先質押於當鋪，係被告之母親林歐桃拿去當，被告
    沒錢贖回，每月繳交利息，因不划算，告訴人這方面之利息較低，就拿十五萬元
    將車贖回來給告訴人開，再付利息，已據被告於檢察官偵查時自承在卷，（見八
    十八年偵緝字第一六四七號卷第二十三頁反面），顯見被告於向告訴人借款之時
    ，已無支付能力，猶向告訴人說貸款沒問題，被告於借款伊始，即應有不法所有
    之詐騙犯意。而告訴人亦因而受有損害，事證明確，被告犯行洵堪認定。
二、核被告意圖為自己不法之所有，以詐術使人將本人之物交付，所為係犯刑法第三
    百三十九條第一項之罪。爰審酌被告犯罪之素行、犯罪之動機、目的、手段及所
    造成危害、經通緝後到案、審理中已與告訴人達成民事上和解，已據告訴人自承
    在卷等一切情狀，量處如主文所示之刑，以資懲儆。又被告前未曾受有期徒刑以
    上刑之宣告，有台灣高等法院檢察署刑案紀錄簡覆表在卷可憑，其經此教訓後，
    應知所警惕，信無再犯之虞，本院因認所宣告之刑以暫不執行為適當，併諭知緩
    刑二年，以勵自新。
據上論斷，應依刑事訴訟法第二百九十九條第一項前段，刑法第三百三十九條第一項
、第七十四條第一款，罰金罰鍰提高標準條例第一條前段，判決如主文。
本案經檢察官許智評到庭執行職務。
中      華      民      國    八十九    年      十      月    三十一    日
                              臺灣板橋地方法院刑事第四庭
                                  法    官    徐  子  涵
右正本證明與原本無異。
如不服本判決，應於判決送達後十日內向本院提出上訴狀。
                                  書 記 官    彭  麗  紅
中      華      民      國      八十九      年    十一    月     一     日
附錄本案論罪科刑法條全文：
刑法第三百三十九條第一項：意圖為自己或第三人不法之所有，以詐術使人將本人或
                          第三人之物交付者，處五年以下有期徒刑、拘役或科或
                          併科一千元以下罰金。


司法院資訊處製作；財團法人民間司法改革基金會備份。
